臺灣雲林地方法院刑事判決　　　　　　 94年度簡上字第140號
上　訴　人　臺灣雲林地方法院檢察署檢察官
被　　　告　乙○○
　　　　　　　　　　國民
上列上訴人因被告竊盜案件，不服本院斗六簡易庭94年度六簡字
第326 號中華民國94年8 月22日第一審簡易判決（聲請簡易判決
處刑案號：94年度偵字第2935號）提起上訴及移送併案審理（94
年度偵字第3586號），本院管轄第二審之合議庭判決如下：
    主  文
原判決撤銷。
乙○○連續竊盜，處拘役肆拾日，如易科罰金，以佰元折算壹
日。緩刑貳年。扣案之釣魚式竊盜工具壹組沒收。
    事  實
一、乙○○基於意圖為自己不法所有之概括犯意，連續於：(一)民
    國94年6 月30日16時許，在雲林縣古坑鄉荷包村荷包厝33
    號由戊○○所管理之「天性宮」大門入口右側，利用在銅片
    上黏雙面膠，復以釣魚線綁銅片，再垂入香油錢箱內黏取金
    錢之方式，竊得現金新臺幣（下同）150 元。(二)94年6 月30
    日17時許，在雲林縣古坑鄉溪洲68號旁由甲○○○管理之「
    福德宮」入口左側，以上開方式竊得現金100 元。(三)94年7
    月1 日18時10分許，在雲林縣斗六市久安里之土地公廟內，
    以上開方式，竊得現金200 元，惟旋為途經該處之土地公廟
    主任委員丙○○當場發現而報警查獲，並在乙○○身上扣得
    釣魚式竊盜工具1 組。
二、案經嘉義縣警察局民雄分局報請臺灣雲林地方法院檢察署檢
    察官偵查後聲請簡易判決處刑，嗣經檢察官提起上訴及移送
    併案審理。
    理  由
一、上開事實業據被告乙○○坦白承認，核與證人廖高玉、甲○
    ○○、丙○○於警詢之證述分別相符，並有贓物認領保管單
    、職務報告、照片4 張等在卷可佐，並有扣案之釣魚式竊盜
    工具1 組可證。足見被告之自白合於事實，其連續竊盜犯行
    事證明確，可以認定，應依法論罪科刑。
二、核被告所為，係犯刑法第320 條第1 項之竊盜罪。被告先後
    3 次之竊盜犯行，時間緊接，方法相同，而觸犯構成要件相
    同之罪名，顯係基於概括之犯意反覆為之，應依刑法第56條
    連續犯之規定論以一罪，並依法加重其刑。原審依公訴人聲
    請為簡易判決處刑固非無見，惟不及對被告部分犯行判決，
    公訴人即上訴人乃於上訴期間內聲明不服，此部分連續犯行
    ，既未及為原審審理，上訴意旨指摘原判決不當，為有理由
    ，應由本院合議庭撤銷改判。爰審酌被告所用竊盜手段、所
    竊取之財物價值合計僅450 元及犯罪後坦認之態度等一切情
    狀，量處如主文所示之刑，並諭知易科罰金之折算標準。又
    被告前未曾受有期徒刑以上刑之宣告，有臺灣高等法院被告
    前案紀錄表1 份在卷可稽，被告因一時失慮致罹刑章，犯罪
    後並已坦承犯行，被告並於本院審理時自述目前從事修理汽
    車工作，每月有10,000元左右之收入，本院認其經此教訓後
    ，當益知警惕，應無再犯之虞，因認其所宣告之刑，以暫不
    執行為適當，併予宣告緩刑2 年，以勵來茲而啟自新。扣案
    之釣魚式竊盜工具1 組，為被告所有供犯罪所用之物，爰依
    刑法第38條第1 項第2 款規定，宣告沒收。
據上論斷，應依刑事訴訟法第455 條之1 第3 項、第369 條第1
項前段、第364 條、第299 條第1 項前段，刑法第56條、第320
條第1 項、第41條第1 項前段、第74條第1 款、第38條第1 項第
2 款，罰金罰鍰提高標準條例第1 條前段、第2 條，判決如主文
。
本案經檢察官丁○○到庭執行職務。
中　　華　　民　　國　　94　　年　　10　　月　　31　　日
                     刑事第二庭　審判長法  官  林輝煌
                                       法  官  柯志民
                                       法  官  李明鴻
以上正本證明與原本無異。
不得上訴。
                                       書記官  孫秀桃
中　　華　　民　　國　　94　　年　　10　　月　　31　　日
附論本案論罪科刑法條：
中華民國刑法第320條
意圖為自己或第三人不法之所有，而竊取他人之動產者，為竊盜
罪，處五年以下有期徒刑、拘役或五百元以下罰金。
